臺灣高等法院交通事件裁定　　　　　　　　　　　　九十一年度交抗字第六六六號
　　抗告人即
　　受處分人　甲○○○
右抗告人因違反道路交通管理處罰條例案件，不服臺灣士林地方法院中華民國九十一
年七月一日裁定（九十一年度交聲字第二三七號），提起抗告，本院裁定如左：
    主  文
抗告駁回。
    理  由
一、原裁定意旨如附件，茲引用之。
二、抗告意旨略以：原審認定抗告人有過失，應是現場路寬停放汽車之位置已在兩條
    白色邊線之間，於交通繁忙時會妨礙他車通行。抗告人認為責任應由判定執法畫
    線者負責，本件純屬行政疏失，執法不當。抗告人實為受害者，不應接受二度傷
    害，為此提呈抗告云云。
三、經查：抗告人所有之ＤＺ─一０九五號自小客車於舉發時、地停車之事實，業據
    抗告人坦白承認，核與證人即舉發警員杜思源於原審到庭證述相符（見原審卷第
    十八頁、第十九頁），並有現場照片三張在卷可稽（見原審卷第二四頁）。而依
    現場照片所示，該路段寬約六公尺，且未劃設行車分向線，故如於路邊停放汽車
    ，即有妨礙他車通行之可能。抗告人雖辯稱在該路段停車並無妨礙他車通行。然
    其應知依現場之路寬，其停放汽車之位置已在兩條白色邊線之間，於交通繁忙時
    會妨礙他車通行。而證人杜思源亦證稱：「十二月三十一日早上七點多，我們接
    到民眾檢舉說有一部車妨礙通行，因為該車道不寬，會影響車流，所以我去現場
    疏導後，才由我們拖吊車進去將車子拖吊」（見原審卷第十九頁），足見當時已
    妨礙他車通行。原處分機關因而依道路交通管理處罰條例第五十六條第一項第五
    款規定，認抗告人在顯有妨礙他車通行處所停車，裁處罰鍰新台幣九百元，並無
    不當。是原審駁回抗告人之異議，洵屬允當。本件抗告為無理由，應予駁回。
據上論結，應依道路交通案件處理辦法第二十五條、第二十六條，刑事訴訟法第四百
十二條，裁定如主文。
中      華      民      國    九十一    年      九      月      九      日
                              臺灣高等法院交通法庭
                                  審判長法  官  陳  貽  男
                                        法  官  陳  憲  裕
      法  官  王  炳  梁
右正本證明與原本無異。
不得再抗告。
                                        書記官  潘  大  鵬
中      華      民      國      九十一   年     九    月        十      日
附件：
臺灣士林地方法院交通事件裁定                    九十一年度交聲字第二三七號
    原處分機關  臺北巿交通事件裁決所
    異  議  人
    即受處分人  甲○○○  女  五十一歲（民國○○○年○月○日生）
                          住台北縣汐止市○○路○段二○四號Ｂ一之七
                          身分證統一編號：Ｚ000000000號
右列異議人即受處分人因其違反道路交通管理處罰條例案件，對於台北市交通事件裁
決所九十一年二月七日所為之處分（原處分：北市裁三字第駕裁二二─Ｃ00000
000號），聲明異議，本院裁定如左：
        主  文
異議駁回。
        理  由
一、按道路交通管理處罰條例第五十六條第一項第五款規定：汽車駕駛人在顯有妨礙
    他車通行處所停車，處新台幣（下同）六百元以上一千二百元以下罰鍰。
二、原處分意旨略以：異議人即受處分人甲○○○所有之車號ＤＺ─一○九五號自用
    小客車，於民國九十年十二月三十一日上午七時四十五分許，在台北縣汐止市○
    ○路○段，經台北縣警察局舉發「在顯有妨礙他車通行處所停車」違規，依違反
    道路交通管理處罰條例第五十六條第一項第五款之規定，裁處罰鍰新台幣九百元
    。
三、聲明異議意旨略以：受處分人於九十年十二月三十一日上午五時三十分至八時間
    ，曾將前開車輛停於台北縣汐止市○○路○段五一五巷六號汐止靈糧堂對街之白
    線上，因不熟悉交通流量狀況，當時為清晨以為巷內車輛很少，不會妨礙他車通
    行，才停於該處。
四、按行政罰因以行政義務之違反為其可罰性之依據，而於責任要件上並無刑事制裁
    法以處罰故意犯為原則，處罰過失犯為例外理論之適用，亦未設類似刑法關於過
    失犯之處罰，以法律有明文規定者為限之法文，惟此非謂行政罰不以有責任為主
    觀要件，蓋其仍帶有對於違反行政義務之不法行為加以非難、制裁之責任內涵，
    自以行為人之行為出於故意或過失為必要，司法院大法官會議釋字第二七五號解
    釋文：「人民違反法律上之義務而應受行政罰之行為，法律無特別規定時，雖不
    以出於故意為必要，仍須以過失為其責任條件。但應受行政罰之行為，僅須違反
    禁止規定或作為義務，而不以發生損害或危險為其要件者，推定其有過失，於行
    為人不能舉證證明自己無過失時，即應受處罰。」即宣示相同意旨，可資參照。
五、經查：受處分人所有之車輛於前揭時、地停車之事實，業據其坦白承認，核與證
    人即舉發警員杜思源到庭證述相符，並有現場照片三張在卷可稽。而依現場照片
    所示，該路段寬約六公尺，且未劃設行車分向線，故如於路邊停放汽車，即有妨
    礙他車通行之可能。受處分人雖辯稱其於清晨時在該路段停車，當時之交通流量
    不大，而無妨礙他車通行之認識，固可採信。然其亦應知依現場之路寬，其停放
    汽車之位置已在兩條白色邊線之間，於交通繁忙時會妨礙他車通行。而證人杜思
    源亦證稱：「十二月三十一日早上七點多，我們接到民眾檢舉說有一部車妨礙通
    行，因為該車道不寬，會影響車流，所以我去現場疏導後，才由我們拖吊車進去
    將車子拖吊」，足見當時已妨礙他車通行。因此，受處分人就其違規停車雖無故
    意，惟仍有過失。原處分機關斟酌受處分人違規之原因，據以援引上開規定，裁
    處罰鍰九百元，並無不當，本件異議為無理由，應予駁回。
六、依道路交通案件處理辦法第十九條，裁定如主文。
中      華      民      國      九十一    年      七      月    一    日
                                   臺灣士林地方法院交通法庭
                                       法  官  劉  秉  鑫
如不服本裁定應於送達後五日內向本院提出抗告狀。
